【裁判字號】    97,交易,472
【裁判日期】    971203
【裁判案由】    過失傷害
【裁判全文】
臺灣臺北地方法院刑事判決             97年度交易字第472號
公  訴  人  臺灣臺北地方法院檢察署檢察官
被      告  乙○○
上列被告因過失傷害案件，經檢察官提起公訴（九十七年度偵字
第一三一一０號），本院判決如下：
    主  文
乙○○因過失傷害人，處拘役伍拾日，如易科罰金，以新臺幣壹
仟元折算壹日。緩刑貳年，並應自本判決確定之日起貳個月內向
甲○○支付新臺幣壹萬肆仟元之損害賠償。
    事  實
一、乙○○於民國九十七年四月六日上午三時三十分許，駕駛車
    號九Ｄ—一二一一號自用小客貨車，沿臺北市○○路由南往
    北方向行駛，途經萬板橋下時，本應注意車輛行至無號誌之
    交岔路口時，轉彎車應暫停讓直行車先行，並應注意車前狀
    況，隨時採取必要之安全措施，且依當時為夜間有照明之晴
    天，柏油路面乾燥無缺陷，亦無障礙物，視距良好等情形，
    並無不能注意之情事，竟疏未注意及此，猶貿然自西藏路左
    轉萬板橋下停車場迴轉道行駛，適甲○○騎乘車號ＣＧＫ—
    四八０號重型機車沿萬板橋下停車場車道由西往東方向行駛
    ，其右側車身遭乙○○所駕駛之前開車輛車頭撞及，致其人
    車倒地，因而受有右膝關節面爆裂傷及內側補助韌帶損傷等
    傷害。嗣經甲○○委請友人報警，然未報明肇事者姓名，迨
    警員前往現場處理時，乙○○在場並承認為肇事者而自首。
二、案經甲○○訴由臺北市政府警察局萬華分局報請臺灣臺北地
    方法院檢察署檢察官偵查起訴。
    理  由
一、前揭事實，業據被告乙○○於本院審理時坦承不諱，核與告
    訴人甲○○於警訊及偵查中指訴情節大致相符，並有道路交
    通事故調查報告表、現場圖、現場照片及西園教學醫院診斷
    證明書附卷可稽。
二、按車輛行至無號誌且未設標誌、標線或號誌劃分幹、支線道
    之交岔路口時，轉彎車應暫停讓直行車先行，駕駛人並應注
    意車前狀況，隨時採取必要之安全措施，道路交通安全規則
    第九十四條第三項、第一百零二條第二款分別定有明文。被
    告駕車自應注意上開規定，且依卷附道路交通事故調查報告
    表及現場照片所示，事發地點係臺北市萬板橋下停車場，當
    時係夜間有照明之晴天，道路狀況為柏油路面乾燥無缺陷，
    亦無障礙物，視距良好等情形以觀，並無任何足令其不能注
    意之情事，竟疏未注意，猶貿然自西藏路左轉上開停車場迴
    轉道行駛，致撞及告訴人所騎乘之機車，則結果之發生，顯
    係被告可得避免或防止，其就本件交通事故之發生自有過失
    甚明。而其上開過失行為致生告訴人傷害之結果，被告之過
    失行為與告訴人之傷害間，自有相當因果關係。綜上所述，
    本件事證明確，被告犯行洵堪認定，應予依法論科。
三、核被告所為，係犯刑法第二百八十四條第一項前段之過失傷
    害罪。其肇事後，經告訴人之友人報警，然未報明肇事者姓
    名，迨警員前往現場處理時，被告在場並承認為肇事者，此
    有道路交通事故調查報告表及道路交通事故當事人登記聯單
    在卷足憑，係對於未發覺之犯罪，表示願接受裁判之意，依
    同法第六十二條前段自首之規定，減輕其刑。爰審酌被告之
    過失程度及對告訴人所生危害雖非輕微，然其並無前科，素
    行良好，僅因一時疏忽肇事，犯後又與告訴人達成民事上和
    解，並坦承犯行，態度尚佳等一切情狀，量處如主文所示之
    刑，並諭知易科罰金之折算標準。末查被告前未曾因故意犯
    罪受有期徒刑以上刑之宣告，此有卷附臺灣高等法院被告前
    案紀錄表可按，其因一時圖快，短於思慮，偶罹刑典，經此
    罪刑之宣告後，當知所警惕，信無再犯之虞，且其當庭表明
    願賠償新臺幣（下同）一萬九千元，並獲告訴人同意，而被
    告除已給付其中五千元與告訴人外，就其餘一萬四千元部分
    ，復表明願在二個月內清償乙節，亦已獲告訴人同意，並表
    示如被告確實履行，願給被告機會等情，是本院認所宣告之
    刑以暫不執行為適當，爰併宣告緩刑二年，且為使被告履行
    上開和解條件，如有不履行情事，告訴人除得請求檢察官聲
    請撤銷緩刑外，並得為民事強制執行，對告訴人之權益亦有
    保障，爰併命被告應自本判決確定之日起二個月內向告訴人
    支付一萬四千元之損害賠償，以啟自新。
據上論斷，應依刑事訴訟法第二百九十九條第一項前段，刑法第
二百八十四條第一項前段、第六十二條前段、第四十一條第一項
前段、第七十四條第一項第一款、第二項第三款、第三項，刑法
施行法第一條之一第一項、第二項前段，判決如主文。
本案經檢察官江貞諭到庭執行職務
中    華    民    國  九十七  年   十二   月    三    日
                  刑事第八庭法  官  陳芃宇
以上正本證明與原本無異。
如不服本判決應於收受送達後10日內向本院提出上訴書狀，並應
敘述具體理由；其未敘述上訴理由者，應於上訴期間屆滿後20日
內向本院補提理由書（均須按他造當事人之人數附繕本）「切勿
逕送上級法院」。告訴人或被害人如對於本判決不服者，應具備
理由請求檢察官上訴，其上訴期間之計算係以檢察官收受判決正
本之日期為準。
                            書記官  徐鶯尹
中    華    民    國  九十七  年   十二   月    三    日
附錄本案論罪科刑法條全文：
中華民國刑法第284條
因過失傷害人者，處 6 月以下有期徒刑、拘役或 500 元以下罰
金，致重傷者，處1年以下有期徒刑、拘役或500元以下罰金。
從事業務之人，因業務上之過失傷害人者，處 1 年以下有期徒刑
、拘役或1 千元以下罰金，致重傷者，處 3 年以下有期徒刑、
拘役或2千元以下罰金。


司法院資訊處製作；財團法人民間司法改革基金會備份。
